【裁判字號】    99,交易,596
【裁判日期】    990901
【裁判案由】    過失傷害
【裁判全文】
臺灣臺中地方法院刑事判決             99年度交易字第596號
公  訴  人  臺灣臺中地方法院檢察署檢察官
被      告  甲○○
上列被告因過失傷害案件，經檢察官提起公訴（99年度偵字第84
40號），本院判決如下：
    主    文
甲○○犯過失傷害罪，處拘役參拾日，如易科罰金，以新臺幣壹
仟元折算壹日。
    犯罪事實
一、甲○○於民國98年9月29日16時20分許，駕駛車牌號碼9U-42
    13號自用小客車，沿臺中市○區○○路外側快車道，由東向
    西往五權路方向行駛。於同日16時25分許，在三民路與五權
    路口停等紅燈。紅燈甫變為綠燈時，甲○○應注意汽車駕駛
    人於交岔路口起步行駛時，應注意車前狀況及併行之間隔。
    且依當時天候晴、日間自然光線、路面鋪裝柏油、乾燥無缺
    陷或障礙物、視距良好，客觀上並無不能注意之情事，乃甲
    ○○竟疏於注意而貿然起步，欲由三民路偏右轉往五權路方
    向前進。適有乙○○騎乘車牌號碼HC7-823號重型機車，在
    三民路甲○○駕駛之上開自小客車右方，亦未注意車前狀況
    及併行之間隔，欲沿三民路往太平路方向前進。甲○○駕駛
    之車牌號碼9U-4213號自小客車右側車身，因而撞及乙○○
    騎乘之車牌號碼HC7-823號重型機車車頭，乙○○因而人、
    車倒地，受有骨盆骨折、薦骨骨折、左前臂、雙膝及左足多
    處擦挫傷之傷害。甲○○於肇事後，警方據報前往現場處理
    時在場，並向臺中市警察局第二分局交通分隊小隊長邱文杞
    承認為肇事人，自首而接受裁判。
二、案經乙○○訴由臺中市警察局第二分局報告臺灣臺中地方法
    院檢察署檢察官偵查起訴。
    理    由
壹、證據能力部分：被告以外之人於審判外之陳述雖不符刑事訴
    訟法第159條之1至之4等4條之規定，而經當事人於審判程式
    同意作為證據，法院審酌該言詞陳述或書面陳述作成時之情
    況，認為適當者，亦得為證據，刑事訴訟法第159條之5第1
    項定有明文。其立法意旨在於傳聞證據未經當事人之反對詰
    問予以核實，原則上先予排除。惟若當事人已放棄反對詰問
    權，於審判程式中表明同意該等傳聞證據可作為證據，基於
    尊重當事人對傳聞證據之處分權，及證據資料愈豐富，愈有
    助於真實發見之理念，且強化言詞辯論主義，使訴訟程式得
    以順暢進行，上開傳聞證據亦均具有證據能力。經查，被告
    及檢察官就本院所引用卷內被告以外之人於審判外之陳述，
    於審判程式均同意作為證據，且本院審酌前開證據資料作成
    時之情況，均無不法之情事，且與待證事實具有關聯性，認
    為適宜作為本案之證據，故均有證據能力。
貳、實體部分：
一、訊據被告甲○○坦承於上開時間、地點，駕駛車輛因未注意
    車前狀況及車輛併行之間隔，與告訴人乙○○發生碰撞，告
    訴人並因此受有骨盆骨折、薦骨骨折、左前臂、雙膝及左足
    多處擦挫傷之傷害等情，核與告訴人乙○○於警訊及偵查中
    所述發生車禍並受傷之情形相符，並有道路交通事故現場圖
    、道路交通事故調查報告表(一)(二)、現場照片10張等在卷
    可稽。
二、按「汽車行駛時，駕駛人應注意車前狀況及兩車併行之間隔
    ，並隨時採取必要之安全措施」道路交通安全規則第94條第
    3項定有明文，被告駕駛車輛自應注意上開規定。而本件事
    故發生時，天候晴，日間自然光線，柏油路面乾燥、無缺陷
    、無障礙物，且視距良好，有前揭卷附道路交通事故調查表
    （一）可參，足認客觀上並無不能注意之情事，乃被告竟疏
    未注意，致與告訴人發生車禍，其有過失甚明。
三、另本件經送請臺灣省臺中市區車輛行車事故鑑定委員會及臺
    灣省車輛行車事故覆議鑑定委員會鑑定結果，其鑑定意見均
    認為被告駕駛自用小客車與告訴人重機車於交岔路口起步行
    駛時互未注意車前狀況及併行之間隔，同為肇事原因，有臺
    灣省臺中市區車輛行車事故鑑定委員會99年5月19日中市行
    字第0995401559號函所附鑑定意見書、臺灣省車輛行車事故
    覆議鑑定委員會99年7月6日覆議字第0996202476號函附卷可
    參，與本院前開認定之過失情節相符，併予敘明。而告訴人
    雖於本件車禍之發生亦有過失，然被告仍應就其自己之過失
    部分負責，自不待言。
四、再告訴人乙○○於99年9月29日發生車禍後，同日16時46分
    即送中國醫藥大學附設醫院急救，依診斷證明書記載，乙○
    ○娥當時受有骨盆骨折、薦骨骨折、左前臂、雙膝及左足多
    處擦挫傷之傷害，此有告訴人中國醫藥大學附設醫院診斷證
    明書在卷可參，告訴人因本件車禍所受上開傷害，與被告之
    過失駕駛行為間，有相當之因果關係，亦甚明確。
五、綜上調查結果，本件事證明確，被告犯行洵堪認定，應依法
    論科。
參、論罪科刑之理由：
一、核被告甲○○所為，係犯刑法第284條第1項前段之過失傷害
    罪。另被告於肇事後，警方據報前往現場處理時在場，並向
    臺中市警察局第二分局交通分隊小隊長邱文杞承認為肇事人
    ，自首而接受裁判，此經被告陳述明確，並有臺中市○○○
    道路交通肇事人自首情形紀錄表附卷足憑，被告係對於未發
    覺之罪自首而受裁判，爰得依刑法第62條前段之規定予以減
    輕其刑。
二、爰審酌被告並無經法院判處有期徒刑之前科，此有臺灣高等
    法院被告前案記錄表可憑，暨本件車禍之過失情形，及告訴
    人所受傷害之程度，被告肇事後迄未能與告訴人達成和解，
    及於本院審理中坦承犯行，犯後態度尚屬良好等一切情狀，
    量處如主文所示之刑，並諭知易科罰金之折算標準。
據上論斷，應依刑事訴訟法第299條第1項前段，刑法第284條第1
項前段、第62條前段、第41條第1項前段，刑法施行法第1條之1
，判決如主文。
本案經檢察官丙○○到庭執行職務。
中    華    民    國    99    年    9     月    1     日
                  刑事第十五庭    法  官  劉國賓
以上正本證明與原本無異。
如不服本判決應於收受判決後10日內向本院提出上訴書狀，並應
敘述具體理由；其未敘述上訴理由者，應於上訴期間屆滿後20日
內向本院補提理由書（均須按他造當事人之人數附繕本）「切勿
逕送上級法院」。
                                  書記官  張隆成
中    華    民    國    99    年    9     月    1     日
附錄論罪科刑法條
中華民國刑法第284條
（過失傷害罪）
因過失傷害人者，處 6 月以下有期徒刑、拘役或 5 百元以下罰
金，致重傷者，處 1 年以下有期徒刑、拘役或 5 百元以下罰金
。
從事業務之人，因業務上之過失傷害人者，處 1 年以下有期徒
刑、拘役或 1 千元以下罰金，致重傷者，處 3 年以下有期徒刑
、拘役或 2 千元以下罰金。

司法院資訊處製作；財團法人民間司法改革基金會備份。
